【裁判字號】    99,訴,836
【裁判日期】    991122
【裁判案由】    違反毒品危害防制條例
【裁判全文】
臺灣嘉義地方法院刑事判決               99年度訴字第836號
公  訴  人  臺灣嘉義地方法院檢察署檢察官
被      告  吳友文
上列被告因違反毒品危害防制條例案件，經檢察官提起公訴（99
年度毒偵字第1645號），因被告於本院準備程序中就被訴事實為
有罪之陳述，經本院合議庭裁定由受命法官獨任以簡式審判程序
審理判決如下：
    主  文
吳友文施用第一級毒品，累犯，處有期徒刑拾月。
    事  實
一、吳友文前於民國90年間施用毒品，經臺灣雲林地方法院裁定
    觀察、勒戒，移付執行後，因認無繼續施用毒品之傾向，執
    行完畢釋放，並據臺灣雲林地方法院檢察署檢察官以90年度
    毒偵字第1093號為不起訴處分確定；前開觀察、勒戒執行完
    畢後5 年內，復於91年間施用毒品，經本院裁定觀察、勒戒
    ，移付執行後，因認無繼續施用毒品之傾向，執行完畢釋放
    ，並據臺灣嘉義地方法院檢察署檢察官以92年度毒偵緝字第
    2 號為不起訴處分確定。另於92年間犯施用毒品罪，經臺灣
    高等法院臺南分院93年度上訴字第730 號判決判處有期徒刑
    8月確定；復於93年間犯竊盜罪，經臺灣雲林地方法院93年
    度港簡字第261號判決判處有期徒刑6月確定；前開8月、6
    月有期徒刑嗣經臺灣高等法院臺南分院以94年度聲字第209
    號裁定定其應執行之刑為有期徒刑1年，於95年2月5日因縮
    刑期滿執行完畢出監。詎仍不知悔改，基於施用第一級毒品
    之犯意，於99年8月11日上午9時許，在其嘉義縣東石鄉東石
    村東石184號住處內，以針筒注射方式，施用第一級毒品海
    洛因一次（人體代謝為嗎啡）。嗣於同月13日上午10時11分
    許，警方在吳友文同意下採集尿液送驗，結果呈嗎啡陽性反
    應。
二、案經臺南縣警察局新營分局報告臺灣嘉義地方法院檢察署檢
    察官偵查起訴。
    理  由
一、本件被告所涉犯者為毒品危害防制條例第10條第1項之罪，
    非死刑、無期徒刑、最輕本刑為3年以上有期徒刑之罪或高
    等法院管轄第一審案件。本院行準備程序時，被告就被訴事
    實為有罪之陳述，經告知簡式審判程序之旨，並聽取檢察官
    及被告之意見後，本院爰依刑事訴訟法第273條之1第1項裁
    定由受命法官獨任進行簡式審判程序。故本件簡式審判程序
    之證據調查，依刑事訴訟法第273條之2之規定，不受同法第
    159條第1項、第161條之2、第161條之3、第163條之1及第16
    4條至第170條規定之限制，合先敘明。
二、上開犯罪事實，業據被告於本院審理坦承不諱（本院卷第17
    頁、第24頁至第26頁），且經將被告為警查獲時採集所得之
    尿液送請鑑定結果，確呈嗎啡陽性反應，有長榮大學濫用藥
    物尿液檢驗報告1 紙（檢體編號：099A137)及臺南縣警察局
    毒品犯罪嫌疑人尿液採驗作業管制紀錄清冊1 紙( 檢體編號
    及嫌犯姓名之對照) ，此均足資擔保被告於本院審理時所為
    之上開任意性自白確與事實相符，足堪採信，本案事證明確
    ，被告犯行，應堪認定。
三、查被告被告前於90年間施用毒品，經臺灣雲林地方法院裁定
    觀察、勒戒，因認無繼續施用毒品之傾向，執行完畢釋放，
    並據臺灣雲林地方法院檢察署檢察官以90年度毒偵字第1093
    號為不起訴處分確定；前開觀察、勒戒執行完畢後5 年內，
    復於91年間施用毒品，經本院裁定觀察、勒戒，執行完畢釋
    放，並據臺灣嘉義地方法院檢察署檢察官以92年度毒偵緝字
    第2 號為不起訴處分確定等情，有臺灣嘉義地方法院檢察署
    刑案資料查註紀錄表、臺灣高等法院被告前案紀錄表附卷可
    參。本件被告既於觀察、勒戒執行完畢後5年內違犯施用毒
    品罪經法院裁定觀察、勒戒，應依毒品危害防制條例第23條
    第2項規定，依法逕行追訴處罰。
四、按海洛因為毒品危害防制條例第2條第2項第1款所定之第一
    級毒品，核被告所為，係犯毒品危害防制條例第10條第1項
    之施用第一級毒品罪。被告持有第一級毒品以施用，其持有
    之低度行為，應為施用之高度行為所吸收，不另論罪。再被
    告前因犯施用毒品、竊盜等罪，嗣經臺灣高等法院臺南分院
    以94年聲字第209號裁定定其應執行之刑為有期徒刑1年確定
    ，於95年2月5日因縮刑期滿執行完畢出監，有臺灣高等法院
    被告前案紀錄表1份附卷可稽，其於受徒刑之執行完畢，5年
    以內故意再犯本件有期徒刑以上之罪，為累犯，應依刑法第
    47 條第1項規定，加重其刑。爰審酌被告前開前案紀錄及因
    施用毒品而受觀察、勒戒、強制戒治及受徒刑執行後，猶未
    知警惕而再犯本案，足見其未徹底戒除施用毒品之惡習，惟
    念及施用毒品本質上係戕害自身健康之行為，尚未嚴重破壞
    社會秩序或侵害他人權益，且被告坦承犯行、犯後態度尚可
    暨其自述：國中肄業，已婚，育有三名子女，均已成年，家
    中有妻子及須扶養之養父，之前從事養蚵之生活狀況，日薪
    約新台幣1,200元等一切情狀，量處如主文所示之刑。
五、據上論斷，應依刑事訴訟法第273條之1第1項、第299條第1
    項前段，毒品危害防制條例第10條第1項，刑法第11條前段
    、第47條第1項，判決如主文。
本案經檢察官曹合一到庭執行職務
中    華    民    國    99    年    11    月    22    日
                    刑事第二庭   法  官  黃明展
以上正本證明與原本無異。
如不服本判決應於收受判決後10日內向本院提出上訴書狀，並應
敘述具體理由；其未敘述上訴理由者，應於上訴期間屆滿後20日
內向本院補提理由書（均須按他造當事人之人數附繕本）「切勿
逕送上級法院」。
中    華    民    國    99    年    11    月    22    日
                                 書記官  張宇安
附錄本判決論罪之法條：
毒品危害防制條例第10條
施用第一級毒品者，處 6 月以上 5 年以下有期徒刑。
施用第二級毒品者，處 3 年以下有期徒刑。

司法院資訊處製作；財團法人民間司法改革基金會備份。
